# 未到期的应收票据贴现或背书，是否属于或有事项并披露？

提问人：xiaofr 时间：2015-11-13 15:43:42
请问： 未到期的应收票据贴现或背书， 是否属于或有事项并需要披露？ 理由或依据？有无案例？

回答人：chenyiwei
有追索权的应收票据贴现或背书，企业作为票据流通链条上的一个环节，存在被追索的可能，即前手之间实际上是互相连带责任保证的关系，因此符合或有事项的定义。对此需要作为预计负债予以披露，除非导致经济利益流出的可能性极小（如大型银行签发的银行承兑汇票）。

提问人：eiflwen 时间：2015-12-22 17:36:35
请教陈版，如果将商业承兑汇票的持票人A公司将票据转让给商业保理公司（类似商票贴现），且协议是不附有追索权的，同时商业保理公司声明放弃对前手的追索权，那么，A公司是否可以终止确认呢？ 我们现在认为，即使A公司的直接后手——商业保理公司放弃了对A公司的追索权，但商业保理公司拿到票据是有可能去银行贴现的，银行仍有可能向A公司追索，所以不应终止确认。

回答人：chenyiwei
赞同你的理解。